# 2 年拆迁后无法继续使用的设备，目前的会计处理问题

提问人：13120937587 时间：2021-11-08 12:33:08
请教陈版主
根据政府强制要求，公司需搬迁至新厂区（原厂区将全面停止生产，只保留办公、生活设施及成品仓库），新厂区自 2021 年初开建，预计 2023 年底建成可投产，现咨询对原厂区的厂房和后续搬迁后无法继续使用的设备（这些无政府补偿）的会计处理问题。
（ 1 ）自 2021 年开始至投产完成之日止，对原厂区设备不能搬迁继续使用的设备及厂房，采用预计使用年限加速折旧？计提减值准备？还是投产完成之日止一次清理进损益？
（ 2 ）假如后续收到政府的设备拆出补偿，对补偿收入如何处理？同时对上述会计处理的影响？

回答人：chenyiwei
1 、自 2021 年开始至投产完成之日止，对原厂区设备不能搬迁继续使用的设备及厂房，采用预计使用年限加速折旧，同时在期末进行减值测试和在必要时计提减值准备。该期间所计提的折旧中，按照以往正常生产条件下计提的“常规”折旧应照常计入生产成本和制造费用；超出部分计入管理费用。如果能够合理估计可收到的政府补偿款的，可以将这部分补偿款作为净残值预留，并在减值测试中纳入考虑；但折旧计算中预留的净残值不应超出按常规方法计提折旧情况下 2023 年末该资产的账面价值。
如果情况特殊，对于能否收到补偿以及补偿款的金额有较大不确定性的，则补偿款不纳入残值和可收回金额的考虑，到不确定性消除后，再作会计估计变更处理。
2 、后续收到补偿款，与届时上述被拆迁报废资产的届时账面价值之间的差额确认为资产处置损益。

提问人：13120937587 时间：2021-11-09 12:33:08
请教陈版主：
如果 2021 年计提减值，该减值是否属于非经常性损益？

回答人：chenyiwei
基于该减值与搬迁等特殊事项相关，实际上是处置损失的提前确认，也可以这样理解。